# 控制权问题

提问人：Euforia 时间：2022-01-09 22:06:53
乙方为提供维保服务的企业，为了向甲方提供维保服务，甲方与公司共同设立一家新公司，持股比例均为50%。根据新公司章程约定，董事会设置 7 人，甲方与乙方各委派 3 人，职工董事 1人。一般事项需经过董事会会议过半同意。股东会一般事项由代表二分之一以上表决权以上的股东通过，特殊条款：对甲方出资目的构成影响的事项，甲方的股东会表决权优于乙方。新公司董事长和财务总监由甲方委派，副董事长和总经理由乙方委派，日常经营由乙方负责管理。双方另有盖章版函件约定由乙方将其纳入合并范围。
现阶段根据公司章程约定，新公司不能纳入乙方的合并报表范围。但如果乙方在董事会中可以占 4 人，持股比例保持50%不做修改，是否可以将新公司纳入乙方的合并报表范围。

回答人：chenyiwei
如果新公司是专为向甲方提供维保服务而设立，则其属于特殊目的结构化主体，其控制权不能仅仅依据董事会表决权比例或者股权比例来确定，而应关注以下问题： 1 1 、新公司向甲方提供维保服务的价格如何确定；
2 、维保服务是否事实上由乙方的员工提供（由乙方主导服务提供），对于维保成本的变动导致的收益和风险由谁享有或承担？
3 、甲方是否向乙方承诺保底或固定的利润率；
4 、服务内容、范围和价格发生变化时的审批、决策机制。